臺灣桃園地方法院刑事判決　　　　　　　 94年度訴字第932號
公　訴　人　臺灣桃園地方法院檢察署檢察官
被　　　告　丙○○
上列被告因違反電子遊戲場業管理條例等案件，經檢察官提起公
訴（九十三年度偵字第九八四三、一二四０九號），嗣經本院訊
問被告後，被告自白犯罪，檢察官聲請協商判決，經本院合議庭
裁定由受命法官改依簡式審判程序後為協商判決，判決如下：
    主  文
丙○○共同違反未依電子遊戲場業管理條例規定辦理營利事業登
記，不得經營電子遊戲場業之規定，處拘役肆拾日，如易科罰金
，以參佰元折算壹日。扣案之電動賭博機具「水果盤」拾壹台（
含ＩＣ板拾壹片）、「七ＰＫ」陸台（含ＩＣ版陸片）、「麻將
」貳台（含ＩＣ板貳片）、「小瑪琍」參台（含ＩＣ板參片）、
賭資新臺幣肆仟肆佰參拾元，均沒收。
    事實及理由
一、犯罪事實：甲○○（已判刑）、丁○○（通緝中）係桃園縣
    八德市○○路六十號「魯魯米禮品店」之負責人，均明知未
    依電子遊戲場業管理條例規定辦理營利事業登記，不得經營
    電子遊戲場，竟未辦理登記，與丙○○、乙○○（已判刑確
    定）共同基於經營電子遊戲場業之犯意聯絡及賭博概括犯意
    聯絡，自民國九十三年四月二十八日起，由甲○○、丁○○
    在上開公眾得出入之場所設置「水果盤」十一台、「七ＰＫ
    」六台、「麻將」二台、「小瑪琍」三台等電動賭博機具，
    利用前開電動機具連續與不特定賭客賭博財物，賺取利益；
    且陸續僱用與之有犯意聯絡之丙○○、乙○○負責為各機檯
    之賭客開分、洗分，而與甲○○、丁○○藉由各該機檯與不
    特定人賭博財物，賺取金錢。其賭博之方式為：當不特定之
    客人至該遊戲場，交現金予現場開分員丙○○、乙○○，再
    由丙○○、乙○○以一千元開一百分在賭客所選玩之機檯上
    開分，賭客直接在機檯上押注，憑運氣與上開電動賭博機具
    對賭，再由機具以不特定之機率顯示是否押中，若未押中則
    分數沒入，若押中則依不特定倍數累積積分。於賭客把玩完
    畢時，如機檯上累計有分數時，通知擔任開、洗分工作之丙○○、乙○○前來洗分，待確認分數後兌換現金。適有戊○○（已判刑確定）基於賭博之犯意，於九十三年六月八日進
    入「魯魯米禮品店」開分賭玩電動賭博機具。嗣於同日下午
    六時許為警當場查獲，並扣得「水果盤」十一台（含ＩＣ板
    十一片）、「七ＰＫ」六台（含ＩＣ版六片）、「麻將」二
    台（含ＩＣ板二片）、「小瑪琍」三台（含ＩＣ板三片）、
    賭資新臺幣（下同）四千四百三十元。案經桃園縣政府警察
    局八德分局報請臺灣桃園地方法院檢察署檢察官偵查起訴。
二、證據：
（一）被告丙○○及共犯甲○○、乙○○、戊○○於本院行準備
      程序、審理中之自白及與之大致相符之警詢、偵查訊問筆
      錄。
（二）現場照片二十八幀。
（三）扣案電動賭博機具「水果盤」十一台（含ＩＣ板十一片）
      、「七ＰＫ」六台（含ＩＣ版六片）、「麻將」二台（含
      ＩＣ板二片）、「小瑪琍」三台（含ＩＣ板三片）、賭資
      四千四百三十元。
三、本件經檢察官與被告於審判外達成協商之合意且被告已認罪
    ，其合意內容為：被告丙○○願受科刑範圍為為拘役四十日
    之宣告。經查前述協商合意並無刑事訴訟法第四百五十五條
    之四第一項所列情形之一，檢察官聲請改依協商程序而為判
    決，本院爰不經言詞辯論，於協商合意範圍內為協商判決，
    合予敘明。
四、應適用之法條：刑事訴訟法第四百五十五條之二第一項、第
    四百五十五條之四第二項、第四百五十五條之八，電子遊戲
    場業管理條例第十五條、第二十二條，刑法第十一條前段、
    第五十六條、第二十八條、第五十五條、第二百六十六條第
    一項前段、第二項、第四十一條第一項前段，罰金罰鍰提高
    標準條例第一條前段、第二條。
五、附記事項：
（一）被告丙○○係犯刑法第二百六十六條第一項前段賭博罪嫌
      及違反電子遊戲場業管理條例第二十二條之未辦理登記而
      經營電子遊戲場業。被告丙○○就上開犯行，與甲○○、
      丁○○、乙○○間，有犯意聯絡與行為分擔，為共同正犯
      。又被告丙○○多次賭博犯行，時間緊接，方法相同，所
      犯構成要件相同之罪，顯係基於概括犯意為之，應依刑法
      第五十六條規定，論以連續犯一罪。被告丙○○以違反電
      子遊戲場業管理條例第十五條規定之方法，設置電動賭博
      機具用以達犯連續賭博罪之目的，其所犯電子遊戲場業管
      理條例第二十二條之罪與刑法第二百六十六條第一項前段
      之罪間有方法、目的之牽連關係，為牽連犯，應依刑法第
      五十五條之規定，從一重之違反電子遊戲場業管理條例第
      二十二條規定處斷。公訴人漏未論及被告丙○○違反電子
      遊戲場業管理條例第二十二條之犯行，惟此部分與起訴部
      分具有牽連犯之裁判上一罪之關係，應為起訴效力所及，
      本院自得併予審理，附此敘明。
（二）扣案之賭博性電動機具「水果盤」十一台（含ＩＣ板十一
      片）、「七ＰＫ」六台（含ＩＣ版六片）、「麻將」二台
      （含ＩＣ板二片）、「小瑪琍」三台（含ＩＣ板三片）、
      賭資四千四百三十元，為當場供賭博之賭具與在賭博機具
      內之財物，應依刑法第二百六十六條第二項，不問是否屬
      犯人（即被告）所有，宣告均沒收。
六、本判決除有刑事訴訟法第四百五十五條之四第一項第一款、
    第二款、第四款、第六款、第七款所定情形之一，或違反同
    條第二項規定者外，不得上訴。
七、如不服本件判決，且有前述得上訴之事由者，得自收受判決
    送達之日起十日內，向本院提出上訴書狀，上訴於第二審法
    院。
本案經檢察官蔡孟利到庭執行職務。
中　　華　　民　　國　　94　　年　　10　　月　　12　　日
                  刑事第一庭    法　官　朱美璘
以上正本證明與原本無異。
                                書記官　楊鳳滿
中　　華　　民　　國　　94　　年　　10　　月　　12　　日
附論罪科刑依據之法條：
電子遊戲場業管理條例第二十二條
違反第十五條規定者，處行為人一年以下有期徒刑、拘役或科或
併科新台幣五十萬元以上二百五十萬元以下罰金。
刑法第二百六十六條
在公共場所或公眾得出入之場所賭博財物者，處一千元以下罰金
。但以供人暫時娛樂之物為賭者，不在此限。
當場賭博之器具與在賭檯或兌換籌碼處之財物，不問屬於犯人與
否，沒收之
